【裁判字號】    97,審易,301
【裁判日期】    971127
【裁判案由】    竊盜
【裁判全文】
臺灣士林地方法院刑事判決            97年度審易字第301 號
公  訴  人  臺灣士林地方法院檢察署檢察官
被      告  甲○○
上列被告因竊盜案件，經檢察官提起公訴（97年度偵字第12070
號），本院於訊問被告後，被告為有罪之陳述，經裁定認為宜以
簡式審判程序審理，並判決如下：
    主  文
甲○○犯如附表一所示之罪，均累犯，各處如附表一所示之刑；
扣案如附表二所示之物品均沒收。應執行有期徒刑壹年玖月。扣
案如附表二所示之物品均沒收。
    事  實
一、甲○○前於民國91年間，因違反著作權法案件，經臺灣臺北
    地方法院以91年度簡字第1961號判處有期徒刑6 月，並於91
    年12月24日易科罰金執行完畢。詎猶不知悔改，與歐明輝、
    黃明德（所涉竊盜犯行均已由本院以97年度審易字地95號另
    案審結）共同意圖為自己不法所有之犯意聯絡，結夥3 人，
    自96年11月2 日1 時許起至同年11月15日0 時許止，分別於
    如附表一各編號所示之時、地，以如附表一各編號所示之方
    法，竊取如附表一各編號所示財物，合計3 次。得手後，並
    將所得財物予以變賣（均詳附表所示）。嗣於96年11月16日
    凌晨0 時50分許，由歐明輝駕駛前該自小客車附載黃明德及
    被告，行經臺北市北投區○○○路○ 段與自立街口時，為警
    攔檢查獲，並扣得電纜線2 捲（僅存外皮）、數位相機1 臺
    及電纜切斷鉗、PVC 管切斷鉗、尖嘴鉗、十字起子、200 mm
    活動板手、19mm板手、19mm梅花扳手、鐵撬各1 支、老虎鉗
    與一字起子各3 支（以上扣案贓物均已立據領回）、銅線裸
    絲與電線各1 批及如附表二各編號所示之物品。嗣甲○○在
    警局冒名其兄王昌祝之名（偽造文書部分由檢察官另案偵查
    起訴），經將其在警詢筆錄捺印指紋送驗發現不符後，始知
    上情。
二、案經臺北市政府警察局北投分局報請臺灣士林地方法院檢察
    署檢察官偵查起訴。
    理  由
一、上揭犯罪事實，業據被告甲○○於本院審理中坦承不諱（見
    本院卷97年11月13日審理筆錄第1 至4 頁），核與證人即同
    案被告歐明輝、黃明德於警詢、偵查中供證相符（見偵1457
    7 號卷第13至25頁、第111 至112 頁、第164 至168 頁），
    且經證人即被害人丙○○、丁○○、乙○○指訴失竊之情節
    相符（見偵14577 號卷第35至46頁），復有如附表一各編號
    證據欄所示之證據在卷可憑，堪信被告之自白，與事實相符
    。本案事證明確，被告之犯行洵堪認定，應依法論科。
二、按刑法第321 條第1 項第3 款之攜帶兇器竊盜罪，其所稱兇
    器，其種類並無限制，凡客觀上足對人之生命、身體、安全
    構成威脅，具有危險性之兇器均屬之，且祇須行竊時攜帶此
    種具有危險性之兇器為已足，並不以攜帶之初有行兇之意圖
    為必要，最高法院79年臺上字第5253號判例可為參照。經查
    ，被告與同案被告歐明輝、黃明德共同行竊所用之油壓剪與
    鐵撬、一字起子、老虎鉗、鉗子、扳手各1 支、剝電線刀5
    支，均屬質地堅硬且銳利之器具，客觀上足對人之生命、身
    體、安全構成威脅，具有危險性，自屬刑法第321 條第1 項
    第3 款所稱之兇器無疑。是核被告就附表一編號1 所為，係
    犯刑法第321 條第1 項第4 款結夥三人以上竊盜罪；就附表
    一編號2 、3 所為，均係犯同法第321 條第2 、3 、4 款結
    夥三人以上攜帶兇器毀壞安全設備竊盜罪。上開被告3 人就
    附表一編號1 至3 所示之竊盜犯行間，有犯意聯絡及行為分
    擔，應論以共同正犯。被告所為如附表一編號1 至3 所示各
    罪，均犯意各別，應分論併罰。又被告有事實欄所載之論罪
    科刑並執行完畢之情形，有臺灣高等法院被告前案紀錄表在
    卷可稽，其於有期徒刑執行完畢後5 年內，故意再犯附表一
    各編號所示有期徒刑以上之各罪，均為累犯，各應依刑法第
    47條第1 項之規定加重其刑。爰審酌被告前有多項毒品、竊
    盜前科，素行不佳，然於本案行為後終能坦承犯行，態度尚
    佳，及其犯罪之動機、目的、手段，所竊得之財物價值等一
    切情狀，分別量處如附表一各編號「主文」所示之刑，並定
    其應執行之刑，以資懲儆。至扣案如附表二各編號所示之物
    品，為同案共犯歐明輝所共有並供被告等3 人共同竊盜犯罪
    所用之工具，業據被告供承明確，雖於同案被告歐明輝、黃
    明德所涉之竊盜案件已宣告沒收，惟基於共犯責任共同原則
    ，自仍應依刑法第38條第1 項第2 款之規定宣告沒收，附此
    敘明。
三、據上論斷，應依刑事訴訟法第273 條之1 第1 項、第299 條
    第1 項前段，刑法第28條、第321 條第1 項第2 、3 、4 條
    、第47條第1 項、第51條第5 款、第38條第1 項第2 款，刑
    法施行法第1 條之1 ，判決如主文。
本案經檢察官翁偉倫到庭執行職務。
中    華    民    國    97    年    11    月    27    日
                        刑事第一庭法  官  王沛雷
以上正本證明與原本無異。
如不服本判決，應於收受送達後10日內向本院提出上訴書狀，其
未敘述上訴理由者，應於上訴期間屆滿後20日內向本院補提理由
書狀（均須按他造當事人之人數附繕本）「切勿逕送上級法院」
。
中    華    民    國    97    年    11    月    27    日
                            書記官  吳尚文
附錄法條：
刑法第321 條
犯竊盜罪而有左列情形之一者，處6 月以上、5 年以下有期徒刑
：
一、於夜間侵入住宅或有人居住之建築物、船艦或隱匿其內而犯
    之者。
二、毀越門扇、牆垣或其他安全設備而犯之者。
三、攜帶兇器而犯之者。
四、結夥三人以上而犯之者。
五、乘火災、水災或其他災害之際而犯之者。
六、在車站或埠頭而犯之者。
前項之未遂犯罰之。
附表ㄧ：
┌──┬────┬────┬───────────────┬──────┬───────┬─────┐
│編號│犯罪時間│犯罪地點│  犯罪經過                    │竊取財物    │ 證據         │主文      │
├──┼────┼────┼───────────────┼──────┼───────┼─────┤
│一  │96年11月│臺北縣八│由歐明輝駕駛車牌號碼2182-DU 號│電纜線共50個│證人丙○○出具│甲○○結夥│
│    │2 日凌晨│里鄉中華│自用小客車，搭載被告與黃明德2 │            │之贓物認領保管│三人以上竊│
│    │1 時許  │路2段與 │人前往前開地址，3 人見該工地之│            │單1紙、贓物照 │盜，累犯，│
│    │        │商港路口│側門未關，隨即結夥徒手進入該工│            │片共4張。     │處有期徒刑│
│    │        │之「八里│地竊取財物，得手後旋即駕車逃逸│            │              │柒月。    │
│    │        │之星」工│，將該等竊得財物持往臺北縣樹林│            │              │          │
│    │        │地。    │鎮○○街某資源回收場變賣，所得│            │              │          │
│    │        │        │款項約1 萬7000元則由3 人均分後│            │              │          │
│    │        │        │花用無餘。                    │            │              │          │
├──┼────┼────┼───────────────┼──────┼───────┼─────┤
│二  │96年11月│臺北市北│由歐明輝駕駛車牌號碼2182-DU 號│PVC電線共3捲│證人丁○○出具│甲○○結夥│
│    │12日凌晨│投區新興│自用小客車，搭載被告與黃明德2 │            │之贓物認領保管│三人以上攜│
│    │零時20分│路123號 │人前往前開地址，3 人結夥攜帶油│            │單1紙、贓物照 │帶兇器毀壞│
│    │許      │「天鵝堡│壓剪自工地旁邊小洞進入工地，並│            │片共2 張。    │安全設備竊│
│    │        │」工地之│由黃明德以油壓剪剪斷工務所用以│            │              │盜，累犯，│
│    │        │工務所內│鎖門之安全設備鐵鍊後，進入竊取│            │              │處有期徒刑│
│    │        │。      │財物，得手後旋即駕車逃逸，並將│            │              │柒月。    │
│    │        │        │該等PVC 電線持往桃園縣龜山鄉某│            │              │          │
│    │        │        │資源回收場變賣，所得款項約3 萬│            │              │          │
│    │        │        │4000元，亦由3 人均分後花用無餘│            │              │          │
│    │        │        │。                            │            │              │          │
├──┼────┼────┼───────────────┼──────┼───────┼─────┤
│三  │96年11月│臺北市淡│由歐明輝駕駛車牌號碼2182-DU 號│無線對講機4 │證人徐宗祐出具│甲○○結夥│
│    │15日凌晨│水鎮登輝│自用小客車，搭載被告與黃明德2 │、數位相機1 │之贓物認領保管│三人以上攜│
│    │零時許  │大道與坪│人前往前開地址，3 人結夥攜帶油│、施工工具（│單1紙、贓物及 │帶兇器毀壞│
│    │        │頂路口「│壓剪自工地大門進入工務所，並由│包含電纜切斷│現場照片共28張│安全設備竊│
│    │        │摩納哥」│黃明德以油壓剪剪斷工務所用以鎖│鉗、PVC 管切│。            │盜，累犯，│
│    │        │工地之工│門之安全設備鐵鍊後，進入工務所│斷鉗、尖嘴鉗│              │處有期徒刑│
│    │        │務所    │後竊取財物，得手後旋即駕車逃逸│、十字起子、│              │玖月。    │
│    │        │        │。                            │200mm 活動板│              │          │
│    │        │        │                              │手、19mm板手│              │          │
│    │        │        │                              │、鐵撬、19mm│              │          │
│    │        │        │                              │梅花手各1 支│              │          │
│    │        │        │                              │及老虎鉗、一│              │          │
│    │        │        │                              │字起子各3 支│              │          │
│    │        │        │                              │）          │              │          │
└──┴────┴────┴───────────────┴──────┴───────┴─────┘
附表二：
┌──┬───────┬─────┐
│編號│扣案物品      │數量      │
├──┼───────┼─────┤
│1   │油壓剪        │壹支      │
├──┼───────┼─────┤
│2   │砂輪機        │壹臺      │
├──┼───────┼─────┤
│3   │空壓機        │壹臺      │
├──┼───────┼─────┤
│4   │鐵撬          │壹支      │
├──┼───────┼─────┤
│5   │一字起子      │壹支      │
├──┼───────┼─────┤
│6   │老虎鉗        │壹支      │
├──┼───────┼─────┤
│7   │鉗子          │壹支      │
├──┼───────┼─────┤
│8   │扳手          │壹支      │
├──┼───────┼─────┤
│9   │棉手套        │個      │
├──┼───────┼─────┤
│10  │手電筒        │伍支      │
├──┼───────┼─────┤
│11  │剝電線刀      │伍支      │
├──┼───────┼─────┤
│12  │行動電話      │壹拾伍具  │
└──┴───────┴─────┘


司法院資訊處製作；財團法人民間司法改革基金會備份。
